# 请假陈版，永久债券的问题

提问人：wucz 时间：2013-04-07 12:56:48
企业发行永久债券，会计处理和其他债券一样吗？听说对于评级公司，会把永久证券的50%算作债务，50%算作股本，是否这样？
谢谢陈版主！

回答人：chenyiwei
要看债券的具体条款具体分析（如持有人是否有赎回权、赎回价格如何确定、利息支付是否成为一项确定义务等）。不排除某些永久债券实质上属于权益工具（根据《企业会计准则解释第 1 号》第四条的规定判断）的可能性。也不排除该永久债券实际上是包含一项债务工具和一项权益工具的混合工具。